臺灣高等法院臺中分院刑事裁定
                                      110年度抗字第123號
抗 告 人即
再審聲請人  劉傳文


上列抗告人因聲請再審案件，不服臺灣苗栗地方法院民國109年1
2月8日裁定（109年度聲再字第19號），提起抗告，本院裁定如
下：
    主  文
抗告駁回。
    理  由
一、抗告人即再審聲請人劉傳文（下稱抗告人）抗告意旨略以：
    原確定判決（臺灣苗栗地方法院99年度易字第1242號）所憑
    之證物，即該案臺灣苗栗地方檢察署99年度偵字第5577號起
    訴書證據清單㈠~㈥之書證與檢察官於臺灣苗栗地方法院99年
    度聲羈字第283號聲請書中之聲請羈押理由所依據之事實欄
    記載：「本件有被告之鞋印及油漆碎片，比對與現場相符，
    並扣有贓物在卷，其犯嫌重大。」均係偽造，此依抗告人之
    警詢筆錄及本院109年度抗字第10號刑事裁定可知。又該案
    檢察官偽造不實事項，並且行使上開文書，已構成刑法第21
    6條行使偽造文書罪。抗告人因檢察官違法之情事而受有罪
    判決，並提出臺灣高等法院臺中分院109年度抗字第10號刑
    事裁定之有利證據，即得據以為再審，原裁定駁回抗告人再
    審聲請，難令抗告人折服，爰依法提出抗告等語。
二、按經法院認無再審理由而以裁定駁回後，不得更以同一原因
    聲請再審；法院認為聲請再審之程序違背規定者，應以裁定
    駁回之，刑事訴訟法第434條第2項、第433條定有明文。所
    謂「同一原因」，係指同一事實之原因而言；是否為同一事
    實之原因，應就重行聲請再審之事由暨其提出之證據方法，
    與已經實體上裁定駁回之先前聲請，是否完全相同，予以判
    斷，若前後二次聲請再審原因事實以及其所提出之證據方法
    相一致者，即屬同一事實之原因，自不許其更以同一原因聲
    請再審。又刑事訴訟法第420條第1項第1、2款所示受有罪判
    決之人，以原判決所憑之證物，經證明為偽造或變造；所憑
    證言已證明其為虛偽者為理由，提起再審之聲請，以經判決
    確定，或其刑事訴訟不能開始或續行非因證據不足者為限，
    始得為之，同法第420條第2項亦有明文規定。（最高法院10
    8年台抗字第870號裁定意旨參照）。
三、經查：
(一)抗告人前揭抗告意旨即其在原審聲請再審之同一理由，均係
    主張原確定判決所憑之證物係屬偽造及該案檢察官有偽造證
    據等情。然查，抗告人前於臺灣苗栗地方法院109年度聲再
    字第13號案件聲請再審之理由，同為上述原確定判決所憑之
    證物係偽造及檢察官有違法情事，並經原審法院以109年度
    聲再字第13號裁定駁回，經抗告人提起抗告後，再經本院以
    109年度抗字第588號裁定，認抗告人所為再審之聲請為無理
    由，駁回抗告人於該案之抗告，此有原審及本院上開裁定列
    印本各１份附卷可查，並經本院調閱上開案件卷證核閱無誤
    。
(二)茲抗告人再以「同一原因」，聲請再審，依據前揭說明，顯
    非適法。原裁定以抗告人未依刑事訴訟法第420條第2項規定
    ，提出有同條第１項第１款、第５款再審情形之證據，經命抗
    告人補正而逾期未補正，因認本件聲請再審顯不合法而予駁
    回，其說明雖有未洽，然就抗告人所為再審聲請應予駁回之
    情，結論並無二致。抗告意旨仍執前詞提起抗告，為無理由
    ，應予駁回。
據上論斷，應依刑事訴訟法第412 條，裁定如主文。
中　　華　　民　　國　　110 　年　　4 　　月　　22　　日
        　　刑事第十一庭  審判長法　官  張  意  聰
　　　　　　　　　　　　　　    法　官  田  德  煙
　　　　　　　　　　　　　　  　法　官  李  明  鴻
以上正本證明與原本無異。   
不得再抗告。 
                                書記官  陳  慈  傳 

中　　華　　民　　國　　110 　年　　4 　　月　　22　　日